【裁判字號】    98,訴,1525
【裁判日期】    990121
【裁判案由】    殺人未遂等
【裁判全文】
臺灣臺南地方法院刑事簡式判決          98年度訴字第1525號
公  訴  人  臺灣臺南地方法院檢察署檢察官
被      告  甲○○
上列被告因傷害案件，經檢察官提起公訴（98年度偵字第6000號
、98年度偵字第6818號），被告就被訴事實為有罪之陳述，本院
合議庭裁定由受命法官獨任行簡式審判程序，判決如下：
    主  文
甲○○以加害生命、身體之事，恐嚇他人致生危害於安全，處拘
役貳拾日，如易科罰金，以新臺幣壹仟元折算壹日；又傷害人之
身體，處拘役肆拾日，如易科罰金，以新臺幣壹仟元折算壹日。
應執行拘役伍拾日，如易科罰金，以新臺幣壹仟元折算壹日。
    事實及理由
一、本件犯罪事實如下：甲○○與乙○○係鄰居，長年因細故而
    時生爭執，故彼此積怨甚深。甲○○於民國98年1月30日凌
    晨2時30分許，在臺南縣永康市○○路296巷11弄5號住處前
    ，因細故而與乙○○發生爭執，竟基於恐嚇他人生命、身體
    安全之犯意，對乙○○恐嚇稱「我要帶人來打你」等語，致
    乙○○心生畏懼。嗣於同日上午11時30分許，乙○○在上址
    前，質問甲○○「你不是要帶人來打我嗎」，2人隨即發生
    拉扯，詎甲○○竟基於傷害他人身體之犯意，毆打乙○○，
    致乙○○受有左眼鈍傷、雙唇及口腔多處撕裂傷等傷害。案
    經乙○○訴由臺南縣警察局永康分局報告臺灣臺南地方法院
    檢察署檢察官偵查起訴。
二、前項犯罪事實，有下列事證足資證明：
  (一)被告甲○○於警偵詢及本院審理時之自白。
  (二)告訴人乙○○於警偵詢及本院審理時之指訴。
  (三)證人即現場勸阻之李振榮證述。
  (四)行政院國軍退除役官兵輔導委員會永康榮民醫院診斷證明書
    1紙。
三、核被告所為，係犯刑法第305條恐嚇危害安全罪及第277條第
    1項之傷害罪。2罪應併合處罰。爰審酌被告與被害人係鄰居
    ，長期不合，而生糾紛，未能和平手段解決，反而衝突，除
    放話恐嚇外並於被害人質問時毆打被害人成傷，雖被害人亦
    持刀相向，並殺傷被告，造成被告受有左臉撕裂傷15公分併
    腹部撕裂傷13公分之傷害（被害人已於98年12月28日他故死
    亡），及犯後坦承犯行等一切情狀，分別量處如主文所示之
    刑，並定應執行刑及諭知易科罰金之折算標準，以資儆懲。
四、依刑事訴訟法第449條第1項，刑法第305條、第277條第1項
    、第51條第6款、第41條第1項，刑法施行法第1條之1，判決
    如主文。
本案經檢察官丙○○到庭執行職務。
中    華    民    國    99    年     1    月     21   日
                  刑事第一庭    法  官  夏金郎
以上正本證明與原本無異。
如不服本判決應於收受本判後10日內向本院提出上訴書狀，並應
敘述具體理由。如未敘述上訴理由者，應於上訴期間屆滿後20日
內向本院補提理由書狀（均須按他造當事人之人數附繕本）「切
勿逕送上級法院」。
                                書記官  田富蓉
中    華    民    國    99    年     1    月     21   日
附錄法條：
中華民國刑法第305條：
（恐嚇危害安全罪）
以加害生命、身體、自由、名譽、財產之事，恐嚇他人致生危害
於安全者，處 2 年以下有期徒刑、拘役或 3 百元以下罰金。
中華民國刑法第277條：
（普通傷害罪）
傷害人之身體或健康者，處3年以下有期徒刑、拘役或1千元以下
罰金。犯前項之罪因而致人於死者，處無期徒刑或7年以上有期
徒刑；致重傷者，處3年以上10年以下有期徒刑。


司法院資訊處製作；財團法人民間司法改革基金會備份。
